【裁判字號】    98,訴緝,3
【裁判日期】    980630
【裁判案由】    毒品危害防制條例
【裁判全文】
臺灣板橋地方法院刑事判決               98年度訴緝字第3號
公  訴  人  臺灣板橋地方法院檢察署檢察官
被      告  甲○○
上列被告因毒品危害防制條例案件，經檢察官提起公訴（96年度
毒偵字第8213號），經被告於準備程序中就起訴事實為有罪之陳
述，經告知簡式審判程序之旨，並聽取當事人之意見後，經合議
庭裁定由受命法官獨任行簡式審判程序，本院判決如下：
    主    文
甲○○施用第一級毒品，累犯，處有期徒刑捌月。又施用第二級
毒品，累犯，處有期徒刑參月。應執行有期徒刑玖月。
    事    實
一、甲○○於民國89年間因偽造文書案件，經臺灣臺東地方法院
    以89年度訴字第241 號判決判處有期徒刑7 月，緩刑3 年確
    定，於90年間因偽造文書案件，經本院以90年度訴字第471
    號判決判處有期徒刑10月確定，並經撤銷前開緩刑接續執行
    ，於93年9 月29日縮短刑期假釋出監，至93年12月14日縮刑
    期滿未經撤銷假釋，其未執行之刑，以已執行論。於92年間
    因施用毒品案件，經本院以93年度毒聲字第106 號裁定送觀
    察、勒戒後，認無繼續施用毒品之傾向，於93年3 月11日執
    行完畢，經臺灣板橋地方法院檢察署檢察官於93年3 月2 日
    以93年度毒偵字第27號為不起訴處分確定。於95年間因施用
    毒品案件，經臺灣新竹地方法院以95年度訴字第490 號判決
    判處有期徒刑7 月、3 月，應執行有期徒刑8 月確定，嗣經
    減刑為有期徒刑3 月又15日、1 月又15日。於96年間因妨害
    風化案件，經臺灣新竹地方法院以96年度訴字第627 號判決
    判處有期徒刑5 月，減為有期徒刑2 月又15日確定。前開施
    用毒品案件、妨害風化案件經裁定應執行刑有期徒刑6 月15
    日確定，於97年9 月2 日縮刑期滿執行完畢。詎仍不知警惕
    ，基於施用第1 級毒品海洛因之犯意，於96年6 月15日，在
    其位於臺北縣中和市○○路○ 段150 巷21號2 樓住處，以將
    海洛因摻入香煙後燒烤吸食之方式，施用第1 級毒品海洛因
    1 次。另基於施用第2 級毒品甲基安非他命之犯意，於同年
    月13日晚間8 時許，在其前開住處，以將甲基安非他命置於
    玻璃球內燒烤後吸食煙霧之方式，施用第2 級毒品甲基安非
    他命1 次。嗣於同年月16日上午6 時許，於臺北縣三重市○
    ○○路192 巷巷口為警查獲，甲○○於有偵查權限之警員發
    覺其有施用第2 級毒品犯行前，主動向警方坦承前開施用第
    2 級毒品甲基安非他命犯行，並經其同意採集尿液送驗後呈
    鴉片類（嗎啡、可待因）及安非他命類（安非他命、甲基安
    非他命）陽性反應，而查知上情。
二、案經甲○○自首及臺北縣政府警察局三重分局報告臺灣板橋
    地方法院檢察署檢察官偵查起訴。
    理    由
一、本件被告所犯係死刑、無期徒刑、最輕本刑為3 年以上有期
    徒刑以外之罪，其於準備程序中就被訴事實為有罪之陳述，
    經法官告知簡式審判程序之旨，並聽取公訴人、被告之意見
    後，依刑事訴訟法第273 條之1 第1 項規定，經本院合議庭
    裁定，由受命法官獨任進行簡式審判程序審理，核先敘明。
二、被告於警詢對其於前開時、地施用第2 級毒品犯行；於本院
    審理時對其於前開時、地施用第1 、2 級毒品犯行坦承不諱
    ，又被告於96年6 月16日為警採集之尿液，經送臺灣檢驗科
    技股份有限公司檢驗結果，呈鴉片類（嗎啡、可待因）、安
    非他命類（安非他命、甲基安非他命）陽性反應一情，有臺
    北縣政府警察局三重分局查獲毒品案件被移送者姓名、代碼
    對照表、臺灣檢驗科技股份有限公司濫用藥物尿液檢驗報告
    各1 份在卷可佐，足認被告前開自白與事實相符，堪信為真
    。再被告於92年間因施用毒品案件，經本院以93年度毒聲字
    第106 號裁定送觀察、勒戒後，認無繼續施用毒品之傾向，
    於93年3 月11日執行完畢，經臺灣板橋地方法院檢察署檢察
    官於93年3 月2 日以93年度毒偵字第27號為不起訴處分確定
    等情，有臺灣高等法院被告前案紀錄表1 份在卷可憑，其於
    觀察、勒戒執行完畢釋放後5 年內再犯本件毒品危害防制條
    例第10條第1 項、第2 項施用第1 級、第2 級毒品罪，核與
    同條例第23條第2 項所定相符，自應依法訴追。本件事證明
    確，被告犯行洵堪認定，應依法論科。
三、按海洛因、甲基安非他命分為毒品危害防制條例第2 條第2
    項第1 款、第2 款所定之第1 級、第2 級毒品，是核被告所
    為，係犯毒品危害防制條例第10條第1 項之施用第1 級毒品
    罪、第2 項之施用第2 級毒品罪。被告因施用而持有第1 級
    毒品海洛因、第2 級毒品甲基安非他命之低度行為，為施用
    行為所吸收，係不罰之前行為，不另論罪。被告所犯前開施
    用第1 、2 級毒品行為間，行為互殊、犯意各別，應予分論
    併罰。再被告於警方未發覺其所犯96年6 月13日施用第2 級
    毒品甲基安非他命之犯行前，即向警方自行陳述其涉犯前開
    犯行，並接受裁判一節，有被告警詢筆錄（見96年度毒偵字
    第8213號偵查卷第11頁）在卷可參，故被告前開施用第2級
    毒品犯行合於刑法第62條前段之自首要件，爰依法減輕其刑
    。被告有如事實欄所示之論罪科刑及執行完畢情形，有臺灣
    高等法院被告前案紀錄表1 份附卷可稽，其於徒刑執行完畢
    後，5 年以內再故意犯本件有期徒刑以上之罪，為累犯，應
    依刑法第47條第1 項之規定加重其刑。爰審酌被告前因施用
    毒品案件，業經觀察、勒戒併論罪科刑，仍未能戒除施用毒
    品惡習，再犯本件施用毒品犯行，顯見其意志不堅，委無足
    取，併衡其犯罪動機、目的、所犯施用毒品犯行究為自戕行
    為，及被告犯罪後於本院審理時坦承犯行，態度尚可等一切
    情狀，分別量處如主文所示之刑，並定其應執行之刑。
據上論斷，應依刑事訴訟法第273 條之1 第1 項、第299 條第1
項前段，毒品危害防制條例第10條第1 項、第2 項，刑法第11條
前段、第62條前段、第47條第1 項、第51條第5 款，判決如主文
。
本案經檢察官鄭潔如到庭執行職務。
中    華    民    國    98    年    6     月    30    日
                    刑事第十五庭    法  官  何燕蓉
此正本與原本無異。
如不服本判決，應於判決送達後十日內敘明上訴理由，向本院提
出上訴狀（應附繕本），上訴於臺灣高等法院。
                                    書記官  李崇文
中    華    民    國    98    年    7     月    1     日
附錄本案論罪科刑法條全文：
毒品危害防制條例第10條
施用第一級毒品者，處 6 月以上 5 年以下有期徒刑。
施用第二級毒品者，處 3 年以下有期徒刑。


司法院資訊處製作；財團法人民間司法改革基金會備份。
